【裁判字號】    98,訴,322
【裁判日期】    990210
【裁判案由】    廢棄物清理法
【裁判全文】
臺灣苗栗地方法院刑事判決               98年度訴字第322號
公  訴  人  臺灣苗栗地方法院檢察署檢察官
被      告  丙○○
            丁○○
上 2人共同
選任辯護人  李添興律師
被      告  乙○○
                      8弄43號
上列被告因廢棄物清理法案件，經檢察官提起公訴（97年度偵字
第5066號、第5428號），本院判決如下：
    主  文
丙○○、丁○○、乙○○均無罪。
    理  由
一、公訴意旨略以：被告丙○○、丁○○明知清除、處理廢棄物
    ，須依廢棄物清理法等相關規定，且不得任意棄置有害事業
    廢棄物，竟基於犯意之聯絡，為清理渠等在苗栗縣頭份鎮尖
    山區尖山橋旁承租倉庫內，貯存之混雜有大量雜土之硫磺包
    ，由被告丙○○於民國97年10月15日，以電話聯繫設在桃園
    縣楊梅鎮○○路214 巷1 弄24號「國宏通運有限公司」調度
    車輛人員謝清亮（不知情），約定由謝清亮派遣被告乙○○
    駕駛營業用大貨車，於翌日即同月16日上午，赴苗栗縣頭份
    鎮尖山區等候聯繫，再依聯繫人指示載太空包包裝貨物至苗
    栗縣通霄地區。被告乙○○果於同月16日上午10時前之某時
    ，駕駛車牌號碼為8E-777之營業用大貨車依約前往，並與受
    被告丙○○指示之被告丁○○接洽後，至前開倉庫內搬運貨
    物，詎被告乙○○見太空包內所裝載物品，係顏色呈黑色之
    大量土石夾雜有硫磺之廢棄物，竟明知其非取得主管機關許
    可文件之業者，依法不得從事廢棄物處理業務，竟受被告丙○○、丁○○指示，將前開具有毒性、危險性，足以影響人
    體健康或污染環境之廢棄物14包共重約10公噸，運送至由庚○○○（另行偵辦）提供之苗栗縣通霄鎮五南里附近尚未開
    發之工業區暫定地廢棄漁塭內堆置，未經領有許可文件而從
    事清除、堆置廢棄物等處理工作。適渠等自前開營業用大貨
    車上下貨12包混雜泥土硫磺包於魚塭中、尚有2 包未下時，
    為警當場查獲，因認被告丙○○、丁○○、乙○○涉有違反
    廢棄物清理法第46條第1 款、第2 款、第4 款罪嫌云云。
二、按犯罪事實應依證據認定之，無證據不得認定犯罪事實；不
    能證明被告犯罪者，應諭知無罪之判決，刑事訴訟法第154
    條第2 項、第301 條第1 項分別定有明文。又事實之認定，
    應憑證據，如未能發現相當證據，或證據不足以證明，自不
    能以推測或擬制之方法，為裁判基礎；且認定犯罪事實所憑
    之證據，雖不以直接證據為限，間接證據亦包括在內，然而
    無論直接證據或間接證據，其為訴訟上之證明，須於通常一
    般之人均不致有所懷疑，而得確信其為真實之程度者，始得
    據為有罪之認定，倘其證明尚未達到此一程度，而有合理之
    懷疑存在而無從使事實審法院得有罪之確信時，即應由法院
    為被告無罪之判決，有最高法院40年台上字第86號判例、76
    年台上字第4986號判例可資參照。且按認定犯罪事實應依證
    據，為刑事訴訟法所明定，故被告否認犯罪事實所持之辯解
    ，縱屬不能成立，仍非有積極證據足以證明其犯罪行為，不
    能遽為有罪之認定，亦有最高法院30年上字第1831號判例意
    旨可資參照。
三、公訴意旨認被告丙○○、丁○○、乙○○犯有上開違反廢棄
    物清理法第46條第1 款、第2 款、第4 款罪嫌，係以被告丙○○、丁○○、乙○○之供述，證人庚○○○、戊○○、甲○○、邱華烽、謝清亮於偵查中之證述，景泰環保科技股份
    有限公司97年12月29日編號B000000-000 廢棄物檢測報告、
    苗栗縣環境保護局97年11月4 日環廢字第0970025605號函、
    苗栗縣事業廢棄物處理稽查紀錄工作單、新竹縣環境保護局
    97年10月8 日環業字第0970024523號函及照片10張為主要論
    據。訊據被告丙○○、丁○○、乙○○固不否認有於上開時
    、地，由被告丙○○指派被告丁○○前往，被告乙○○與被
    告丁○○接洽後，被告乙○○駕駛車牌號碼為8E-777之營業
    用大貨車，前往苗栗縣頭份鎮尖山區尖山橋旁承租倉庫內，
    將上開硫磺包14包（共重約10公噸），運送至苗栗縣通霄鎮
    五南里附近尚未開發之工業區暫定地廢棄漁塭內堆置，渠等
    自前開營業用大貨車上下貨12包混雜泥土硫磺包於魚塭中、
    尚有2 包未下時，為警當場查獲之事實，惟被告丙○○、丁○○、乙○○均堅詞否認有何違反廢棄物清理法之犯行，被
    告丙○○、丁○○並辯稱：被告丙○○係臺中昌運建設事業
    股份有限公司之協理，被告丁○○該為公司之業務員，緣昌
    運公司與案外人郭俊修合作開發其於95年間向本院執行處拍
    定取得該執行處以94年度執字第4848號強制執行事件乙案所
    拍賣債務人興利紙業股份有限公司所有，坐落於苗栗縣竹南
    鎮大厝里12鄰獅山70號廠房及土地數筆，並經本院執行處點
    交拍定土地、廠房及廠房內之硫磺，點交後被告丙○○即向
    苗栗縣環保局請示留置於興利紙業公司廠房內之硫磺乙批應
    如何處理，經稽查員邱華鋒到場勘查後，指示該批硫磺為原
    物料，直接找合法使用硫磺公司處理即可，不需要廢棄物公
    司處理，被告丙○○乃指示其公司業務員丁○○於97年10月
    16日帶同僱請之司機被告乙○○，自上開倉庫載送硫磺包14
    包（重約10公噸）至苗栗縣通霄鎮五南里尚未開發工業區之
    廢棄漁塭內放置，從頭到尾每個公務員都跟我們說那是原物
    料，所以從頭到尾都是以原物料的方式處理這批貨物，而且
    我們也沒有要把那些東西丟掉的意思；否認有明知該硫磺為
    廢棄物，而故意違法棄置等語；被告乙○○辯稱：其係靠行
    之司機，是受委託前往載運貨物，載的是整包的貨物，載到
    的地方是把它吊放在那邊，沒有把它傾倒出來，沒有要傾倒
    出來的意思，並不知道客戶運送的是廢棄物等語。
四、證據能力之判斷：
    按傳聞法則之重要理論依據，在於傳聞證據未經當事人之反
    對詰問予以核實，乃予排斥，惟若當事人已放棄對原供述人
    之反對詰問權，於法院審判時表明同意該等傳聞證據可作為
    證據，基於證據資料愈豐富，愈有助於真實發現之理念，並
    貫徹刑事訴訟法修法加重當事人進行主義之精神，確認當事
    人對於證據能力有處分權之制度，傳聞證據經當事人同意作
    為證據，法院認為適當者，亦得為證據。另當事人於調查證
    據時，對於傳聞證據表示「沒有意見」、「對於證據調查無
    意見」，而未於言詞辯論終結前聲明異議，應視為已有將該
    等傳聞證據採為證據之同意，此刑事訴訟法第159條之5定有
    明文。檢察官、被告丙○○、丁○○、乙○○及選任辯護人
    於本院準備程序時已表示對於全案卷證證據之證據能力均無
    意見，且同意作為本案之證據，依刑事訴訟法第159 條之5
    之規定，檢察官、被告丙○○、丁○○、乙○○及選任辯護
    人已同意本案所有證據均有證據能力，本院斟酌該等證據並
    非非法取得，亦無證明力明顯過低之情形，是該等證據，均
    得採為證據。
五、經查：
  (一)被告丙○○係臺中昌運建設事業股份有限公司之協理，被告
    丁○○該為公司之業務員，緣昌運公司與案外人郭俊修合作
    開發其於95年間向本院執行處拍定取得該執行處以94年度執
    字第4848號強制執行事件乙案所拍賣債務人興利紙業股份有
    限公司所有，坐落於苗栗縣竹南鎮大厝里12鄰獅山70號廠房
    及土地數筆，並經本院執行處點交拍定土地、廠房及廠房內
    之硫磺；嗣因案外人陳啟華以廣明化學有限公司名義與郭俊
    修訂立買賣契約，購買上開硫磺，詎陳啟華竟將所購買之硫
    磺分別堆置於(1)大華技術學院停車場(2)新竹縣芎林鄉○○段
    294-1 、295-1 地號之土地上(3)新竹縣竹東鎮○○路○段36
    5 巷130 號前之空地上，但陳啟華又因案遭通緝行蹤不明（
    陳啟華另行偵查起訴，其違反廢棄物清理法部份業經臺灣新
    竹地方以97年度訴字第1007號判決判處無罪），新竹縣政府
    環保局乃通知出賣人郭俊修領回處理，因昌運建設公司與郭
    俊修就上開拍賣所得之土地訂有合作開發契約，被告丙○○
    乃代為處理，將上開(1)部分之硫磺委由庚○○○仲介外銷予
    中國大陸之廠商，另將上開(2)、(3)部分之硫磺包合計198 包
    ，清運至苗栗縣頭份鎮尖山橋廣興里1 鄰廣興4 號倉庫存放
    ，同時仍請庚○○○代為仲介出售予需要之廠商；詎倉庫之
    房東事後認堆置之數量太多，恐生危險，要求被告丙○○移
    至他處，被告丙○○乃委託庚○○○尋找適當之存放地點，
    被告丙○○乃指示其公司業務員即被告丁○○於97年10月16
    日帶同僱請之司機即被告乙○○，自上開倉庫載送硫磺包14
    包（重約10公噸）至國有之苗栗縣通霄鎮○里○段○里○○
    段894 地號土地內廢棄漁塭內放置（管理機關為財政部國有
    財產局，下稱894 地號土地，漁塭長約30公尺、寬約10公尺
    ），適渠等自前開營業用大貨車上下貨12包混雜泥土硫磺包
    於漁塭中，尚有2 包未下時，為警當場查獲等事實，業據被
    告丙○○、丁○○、乙○○於本院審理時均坦承不諱（見本
    院卷第31頁、第65至66頁），並有本院不動產權利移轉證書
    影本（偵卷第71頁）、產品原物料代碼表（偵卷第72至第74
    頁）、買賣契約書影本（偵卷第75頁）、臺灣新竹地方法院
    檢察署檢察官97偵緝186 號起訴書（偵卷第109 至第111 頁
    ）、臺灣新竹地方法院97訴字第1007號判決、新竹縣環境保
    護局97年7 月25日環業字第0970017692號函文（偵卷第78
    頁）、97年10月8 日環業字第0970024523號函文（偵卷第79
    頁）、苗栗縣環境保護局97年11月4 日環廢字第0970025605
    號函（偵卷第95頁）、98年12月22日環廢字第09 80043296
    號函文（本院卷第83頁）、土地建物查詢資料（本院卷第84
    頁）、苗栗縣通霄鎮地籍圖查詢資料（本院卷第85頁）、苗
    栗縣事業廢棄物處理稽查紀錄工作單（偵卷第23至第24頁）
    、經濟部標準檢驗局試驗報告（偵卷第106 至第107 頁）、
    刑案證物代保管單（偵卷第12頁）各1 份及照片12張（偵卷
    第112 至第115 頁）在卷可稽。是本件被告丙○○、丁○○
    、乙○○上開陳述，均與前開事證相符，應堪採信；且與證
    人即到場查獲之苗栗縣通霄鎮公所清潔隊稽查員己○○、新
    竹縣政府環境保護局技士戊○○、苗栗縣政府環境保護局稽
    查員甲○○於本院審理時具結證述相符（見本院卷第149 至
    15 8頁、第159 至168 頁），而證人己○○、戊○○、甲○○與被告丙○○、丁○○、乙○○素不相識，亦無任何怨隙
    ，衡情證人己○○、戊○○、甲○○應無設詞誣陷，或虛構
    事實以維護被告3 人之理，況渠等執行公務，依法行為時，
    本身即受有行政責任之監督，且渠等到庭具結作證，更係以
    刑事責任擔保其證言之真實性，故證人己○○、戊○○、甲○○前開證述內容，經核尚無不可採信之處；故案外人陳啟
    華竟將所購買之硫磺分別堆置於(1)大華技術學院停車場(2)新
    竹縣芎林鄉○○段294- 1、295-1 地號之土地上(3)新竹縣竹
    東鎮○○路○段365 巷130 號前之空地上，但陳啟華又因案
    遭通緝行蹤不明，新竹縣政府環保局乃通知出賣人郭俊修領
    回處理，因昌運建設公司與郭俊修就上開拍賣所得之土地訂
    有合作開發契約，被告丙○○乃代為處理，將上開(1)部分之
    硫磺委由庚○○○仲介外銷予中國大陸之廠商，另將上開(2)
    、(3)部分之硫磺包合計198 包，清運至苗栗縣頭份鎮尖山橋
    廣興里1 鄰廣興4 號倉庫存放，而因該貯存之硫磺包因遭居
    民抗議，故本件被告丙○○遂指派被告丁○○前往，被告乙○○與被告丁○○接洽後，由被告乙○○於97年10月16日駕
    駛車牌號碼為8E-777之營業用大貨車，前往苗栗縣頭份鎮尖
    山區尖山橋旁承租倉庫內，將上開硫磺包14包（共重約10公
    噸）運送至894 地號土地內廢棄漁塭堆置之事實，自堪信實
    。
  (二)至被告丙○○、丁○○、乙○○是否明知清除、處理廢棄物
    ，須依廢棄物清理法等相關規定，且不得任意棄置、貯存、
    清除、處有害事業廢棄物，竟基於犯意之聯絡而為公訴意旨
    所稱之違反廢棄物清理法行為，則分別審認如下：
  (1)證人即新竹縣政府環境保護局技士戊○○於本院審理時到庭
    具結證稱：本件案外人陳啟華以廣明化學有限公司名義與郭
    俊修訂立買賣契約，購買上開硫磺，詎陳啟華竟將所購買之
    硫磺分別堆置於大華技術學院停車場新竹縣芎林鄉○○
    段294-1 、295-1 地號之土地上新竹縣竹東鎮○○路○段
    36 5巷130 號前之空地上，但陳啟華又因案遭通緝行蹤不明
    ，故方通知原物主即出賣人郭俊修負責將上開硫磺包領回，
    而新竹縣環保局亦認定該硫磺包確係原物料，故自上開、
    二地清除上開硫磺包時，亦非以法規所定之廢棄物清理方
    式清除、運送，而因為堆置於上開處所之硫磺包因為包裝袋
    破損，故有部份硫磺包內之硫磺均散落於農田土地上，所以
    要求被告丙○○、丁○○清除時，應將散落於表土上之硫磺
    均一併掃除，故使用小山貓、人工清掃，將表土上硫磺物一
    起挖除，所以有部份表土均一併與硫磺物料放置於新購入之
    太空包裝袋內，並將上開硫磺太空包（包括原始未破損太空
    包及已破損重新購置之太空包內裝清除之硫磺物料、表土）
    一起以貨車運送至苗栗縣頭份鎮尖山區尖山橋旁承租倉庫內
    貯存等語（見本院卷第159 至178 頁）。
  (2)證人即苗栗縣政府環境保護局稽查員甲○○於本院審理時到
    庭具結證稱：原本放置苗栗縣境內之硫磺包經開協調會議後
    ，係認定上開硫磺包為原物料，並希望原物主領回處理，並
    且上開原物料硫磺包並非製成出來的，故認定上開硫磺包均
    係原物料，至原物料之轉換放置地點並未通知環保局核備，
    係另違反行政法規等語（見本院卷第102 至114 頁）；證人
    即苗栗縣政府環保局稽查員邱華烽於偵查中具結證稱：「（
    你有無跟丙○○說硫磺是原物料？）我們是告訴他說是原物
    料，當時是黃色的原物料，並沒有夾雜泥土」、「（你告訴
    丙○○說這些硫磺要如何處理？）他要尋求合法使用硫磺的
    公司處理。就當作原物料使用。如果是要當成原物料使用要
    這樣做。他只要是當作原物料的話，他就可以委託合法的運
    輸機構運送，不需要廢棄物處理公司去處理」等語（見97年
    度偵字第5066號卷第141 至142 頁）。
  (3)證人庚○○○於本院審理時到庭具結證稱：確實有代表被告
    丙○○前往參加97年12月23日之苗栗縣政府環境保護局召開
    之「頭份鎮新華里硫磺堆置清理」協商會會議，而會中均稱
    上開硫磺包是原物料，不能把它當成不要的東西，趕緊領回
    售出，而確實有部份硫磺物料透過其出售至中國，另外經警
    方查獲移送之本件系爭硫磺包亦係欲出售他人，目前是因為
    進入司法程序，所以買家都不願意介入購買等語（見本院卷
    第11 3至123 頁）；證人邱華烽與被告丙○○、丁○○、乙○○素不相識，證人庚○○○與被告丙○○、丁○○、乙○○亦無任何親屬關係，衡情證人邱華烽、庚○○○應無虛構
    事實以維護被告3 人之理，況其等亦到庭具結作證，更係以
    刑事責任擔保其證言之真實性，故證人邱華烽、庚○○○前
    開證述內容，經核尚無不可採信之處。故被告丙○○、丁○○辯稱上開硫磺包均係原物料，並非事業廢棄物，是新竹縣
    環保局技士戊○○要求將上開原物料即硫磺包清除、領回，
    而運送之硫磺包係因為清除散落在農地上之硫磺粉，而將表
    土一併清掃置入新購買之太空包，故才夾雜泥土，且領回後
    均係要委託證人庚○○○出售乙節，即非無據。至公訴意旨
    認本件查獲之硫磺包因內含有大量泥土，故與先前之泥土並
    非同一等語，惟查，被告丙○○、丁○○係因清除堆置於農
    地上散落之硫磺粉時，將散落於表土上之硫磺一併掃除，故
    使用小山貓、人工清掃，將表土上硫磺物一起挖除，所以有
    部份表土均一併與硫磺物料放置於新購入之太空包裝袋內之
    事實，業經證人戊○○證述屬實，已如前述；是本件查獲之
    硫磺包14包，應與之前被告丙○○、丁○○運送至苗栗縣頭
    份鎮尖山區尖山橋旁承租倉庫內貯存之硫磺包係屬同一批無
    誤，公訴意旨認並非屬同一批，尚顯無據。
  (4)至證人苗栗縣通霄鎮公所之清潔隊稽查員己○○於本院審理
    時雖到庭證稱：其認定是廢棄物，因為沒有來源、地主未同
    意擺放，且落在地上就是廢棄物（見本院卷第153 至154 頁
    ）；惟證人己○○並非環保署或環保局之專業人士，其對於
    法定之廢棄物定義亦不清楚；再本件查獲之硫磺包既非隨地
    棄置，而係一袋一袋太空包整齊擺放在上開漁塭內，此亦為
    證人己○○所證。故尚難僅憑證人己○○上開證詞，即為被
    告丙○○、丁○○、乙○○不利之認定。
  (5)證人謝清亮於偵查中具結證稱：是被告丙○○公司打電話給
    其，說有太空包從芎林載到頭份，太空包內是硫磺，因為被
    告丙○○以電話跟其聯絡，其就指派被告乙○○前往運送，
    被告乙○○均係受其指示等語（見偵查卷宗第47頁、第123
    頁）；證人謝清亮與被告乙○○並無任何親屬關係，衡情證
    人謝清亮應無故意虛構事實以維護被告之理，況其到庭具結
    作證，更係以刑事責任擔保其證言之真實性，故證人謝清亮
    前開證述內容，經核尚無不可採信之處。再者，被告丙○○
    、丁○○均係認定上開硫磺包為可出售之原物料，並且委託
    「國宏通運有限公司」調度車輛人員謝清亮，約定由謝清亮
    派遣被告乙○○前往運送，則被告乙○○自無可能認知上開
    硫磺包為事業廢棄物；況依據證人己○○所證，上開載運之
    硫磺包均係一袋一袋太空包整齊擺放在上開漁塭內，並非任
    意棄置等語；是倘如被告乙○○明知其所載運之物品為事業
    廢棄物，其又何須一袋一袋擺放整齊，大可整車任意倒放即
    可。從而，被告乙○○辯稱：其係接受公司指示而前往載運
    貨品，並不知道是運送貨品是事業廢棄物等語，自堪信實。
  (三)按廢棄物清理法所稱廢棄物，分下列2 種，一、一般廢棄物
    ：垃圾、糞尿、動物屍體或其他非事業機構所產生足以污染
    環境衛生之固體或液體廢棄物；二、事業廢棄物：(一)有害事
    業廢棄物：由事業機構所產生具有毒性、危險性，或其濃度
    或數量足以影響人體健康或污染環境之廢棄物；(二)一般事業
    廢棄物：事業機構所產生有害事業廢棄物以外之廢棄物，廢
    棄物清理法第2 條第1 項定有明文。則所謂事業廢棄物，自
    以由事業機構「產生」有害或無害之廢棄物而言。本件硫磺
    粉原堆置在興利公司，惟興利公司係從事紙箱製造，公訴人
    亦無提出相關證據證明上開硫磺粉係興利公司因其內部製造
    紙業之製造過程所產生之有害廢棄物，且上開硫磺粉自始均
    由新竹縣政府環境保護局人員、苗栗縣政府環境保護局人員
    指示是為原物料，應儘速以原物料方式領回處理，上開環境
    保護局人員並無指示被告丙○○、丁○○應遵守廢棄物清理
    法及相關行政規則方式，以事業廢棄物清除、運送。至公訴
    人所提景泰環保科技股份有限公司97年12月29日編號B00000
    0-000 廢棄物檢測報告、苗栗縣環境保護局97年11月4 日環
    廢字第0970025605號函、苗栗縣事業廢棄物處理稽查紀錄工
    作單、新竹縣環境保護局97年10月8 日環業字第0970024523
    號函、臺灣苗栗地方法院檢察署98年9 月1 日苗檢哲月98蒞
    字第001401號函文各1份（見本院卷第45至46頁）及照片10
    張為證，認定上開硫磺包經檢驗後，係酸性物質等語，惟上
    開資料僅足證明硫磺之客觀狀態、性質，但上開硫磺包是否
    為事業機關所產生之廢棄物既有可疑，自無從僅依該硫磺包
    堆置之客觀狀態及硫磺檢驗之結果，遽為不利被告之認定。
    另檢察官另行請求再向相關環保單位函詢原物料如果摻雜泥
    土的部分，是否還是認定是原物料等語，惟本件查獲之硫磺
    包雖已有夾雜泥土，但該硫磺粉本質仍舊還是硫磺粉，況被
    告丙○○、丁○○主觀上均係認定上開硫磺包係「原物料」
    ，方願意花費租用國宏通運有限公司貨車運送、租用倉庫貯
    存，倘如係欲處理廢棄物，其等早應隨意租用不知名之貨車
    、個人，以免循線遭查獲，且其亦應任意載運棄置，豈有可
    能購買太空包一袋一袋載運、放置，是此部份函查顯與本案
    認定被告主觀上是否有廢棄物之認識無涉，爰不予以函查，
    附此敘明。
  (四)按刑事訴訟法第161 條已於91年2 月8 日修正公布，修正後
    同條第1 項規定：檢察官就被告犯罪事實，應負舉證責任，
    並指出證明之方法。因此，檢察官對於起訴之犯罪事實，應
    負提出證據及說服之實質舉證責任，倘其所提出之證據，不
    足為被告有罪之積極證明，或其闡明之證明方法，無從說服
    法官以形成被告有罪之心證，基於無罪推定之原則，自應為
    被告無罪判決之諭知。本件公訴人提出之證據，經本院調查
    並全部審酌後，認公訴人所舉之證據，尚不足以證明被告3
    人確有違反廢棄物清理法之情事，復無其他積極證據足資認
    定被告3 人確有公訴人所指之上開犯行，即不能證明被告3
    人此部分犯罪，依法應為被告違反廢棄物清理法無罪判決之
    諭知。
六、據上論斷，應依刑事訴訟法第301 條第1 項，判決如主文。
本案經檢察官黃明正到庭執行職務。
中    華    民    國    99    年    2     月    10    日
                  刑事第三庭  審判長法  官  柳章峰
                                    法  官  林佩儒
                                    法  官  許蓓雯
以上正本證明與原本無異。
如不服本判決應於收受判決後10日內向本院提出上訴書狀，並應
應敘述具體理由。其未敘述上訴理由者，應於上訴期間屆滿後20
日內向本院補提理由書( 均須按他造當事人之人數附繕本) 「切
勿逕送上級法院」。告訴人或被害人如對本判決不服者，應具備
理由請求檢察官上訴，其上訴期間之計算係以檢察官收受判決正
本之日期為準。
                                    書記官  徐一夫
中    華    民    國    99    年    2     月    10    日

司法院資訊處製作；財團法人民間司法改革基金會備份。
